---
title: "Reporting mensuel sur le risque de crédit - `r params$arrete`"
#author: "JA"
date: "`r Sys.time()`"
output:
  html_document:
    toc: true
    toc_depth: 2
params:
  arrete: 31/12/20
  moisArrete: Decembre
  anneeArrete: 2020
  pays: Burkina
---

```{r setup, include=FALSE}
knitr::opts_chunk$set(echo = TRUE)
```

```{r echo=FALSE, message=FALSE}
source("../CodesCredit/portef_bancaire.R")
```


# Situation du portefeuille

## Vision par pays

Cette section décrit la situation du portefeuille de chacun des (08) entités. 

### Burkina
```{r echo=FALSE, message=FALSE}
#source("portef_bancaire.R")
```


### Benin
```{r echo=FALSE, message=FALSE}
```


### Côte d'Ivoire
```{r echo=FALSE, message=FALSE}
```
### Guinée
```{r echo=FALSE, message=FALSE}
```
### Mali
```{r echo=FALSE, message=FALSE}
```
### Niger
```{r echo=FALSE, message=FALSE}
```
### Sénégal
```{r echo=FALSE, message=FALSE}
```
### Togo 
```{r echo=FALSE, message=FALSE}
```

## Vision agrégée

# Répartition suivant la qualité 
# Répartition suivant le segment
# Répartition suivant le secteur d'activité
# CDL par age
# Engagements hors bilan
# 50 plus gros engagements
# Situation consolidée du portefeuille
# 